臺灣新北地方法院小額民事判決
111年度勞小字第85號
原      告  吳佳學  

被      告  地大實業有限公司

法定代理人  江宇雙  
上列當事人間請求給付資遣費等事件，本院於民國111年10月24
日言詞辯論終結，判決如下：
    主  文
被告應給付原告新臺幣叁萬貳仟叁佰柒拾伍元，及自民國一百一
十一年九月六日起至清償日止，按年息百分之五計算之利息。
被告應提繳新臺幣伍仟伍佰零肆元至原告在勞動部勞工保險局之
勞工退休金個人專戶。
訴訟費用新臺幣壹仟元由被告負擔。
本判決第一、二項得假執行。但被告如以新臺幣叁萬柒仟捌佰柒
拾玖元為原告預供擔保後，得免為假執行。 
　　事實及理由
壹、程序方面：
　　本件被告經合法通知，未於言詞辯論期日到場，核無民事訴
    訟法第386條各款所列情形，爰依原告聲請，由其一造辯論
    而為判決。
貳、實體方面：
一、原告主張：
　㈠原告自民國111年2月21日起受僱被告，擔任行政人員，雙方
    約定原告每月固定薪資為新臺幣（下同）30,000元。原告於
    111年5月3日因反覆發燒向被告請假，嗣於111年5月5日經亞
    東醫院PCR確診新冠肺炎，並經新北市衛生局通知自111年5
    月5日起至111年5月15日止於指定處所隔離。原告於111年5
    月15日曾以通訊軟體LINE向被告表示將於次日恢復上班，惟
    被告於111年5月16日以疫情嚴峻為由，通知原告放假1週，
    嗣於111年5月23日被告復以人力縮減為由，結算原告薪資至
    111年5月16日，終止兩造勞動契約，惟被告並未給付原告11
    1年5月份工資、預告工資、資遣費及未提繳勞工退休金。為
    此，依兩造間勞動契約、勞動基準法(下稱勞基法)第16條、
    第22條第2項、勞工退休金條例(下稱勞退條例)第6條第1項
    、第12條第1項、第31條第1項等規定，提起本件訴訟。
　㈡茲原告請求項目及金額如下：
　⒈111年5月份工資18,500元：
　  原告因確診新冠肺炎自111年5月3日起至5月15日隔離，其中
    111年5月3日、4日、5日、6日、9日、10日、11日、12日、1
    3日，請病假共計9日，被告於原告確診時，有口頭承諾原告
    該段期間以半薪計算工資，故被告應給付原告半薪共4,500
    元（計算式：30,000元÷30x9÷2）。又被告要求原告自111年
    5月16日至5月22日休息毋庸上班，則被告應給付原告111年5
    月1日、2日、7日、8日、14日、15日、16日、17日、18日、
    19日、20日、21日、22日、23日，共14日，以全薪計算之工
    資，故被告應給付原告全薪共14,000元（計算式：30,000元
    ÷30x14)。從而，被告應給付原告111年5月份工資18,500元
    。
　⒉資遣費3,875元：
　　原告受僱被告期間自111年2月21日起至5月23日止，月平均
    工資為30,000元，依勞退條例第12條規定，被告應給付原告
    資遣費3,875元。
　⒊預告工資10,000元：
　　原告受僱被告已繼續3個月以上，依勞基法第16條第1項、第
    3項規定，被告應給付原告10日預告工資10,000元（計算式
    ：30,000÷30x10）。
　⒋補提繳勞工退休金5,504元：
　　被告自原告111年2月21日到職當月，即應依勞退條例規定為
    原告每月提繳百分之6勞工退休金，原告每月薪資30,000元
    ，依勞工保險投保薪資分級表，月投保薪資為30,300元，被
    告應按月為原告提繳1,818元，惟被告均未提繳，依勞退條
    例第31條規定，原告得請求被告將未提繳金額繳納至原告於
    勞動部勞工保險局之勞工退休金個人專戶，被告共應提繳5,
    504元【計算式：（1,818÷28x8）＋（1,818元x2）＋（1,818÷
    31x23）】。
　5.綜上，被告應給付原告111年5月份工資、預告工資、資遣費
    共計32,375元，並應提繳5,504元至原告於勞動部勞工保險
    局之勞工退休金個人專戶。
　㈢併聲明：
　⒈被告應給付原告32,375元，及自起訴狀繕本送達翌日起至清
    償日止，按年息百分之5計算之利息。
　⒉被告應提繳5,504元至原告在勞動部勞工保險局之勞工退休金
    個人專戶。
二、被告未於言詞辯論期日到場，亦未提出準備書狀作何聲明或
    陳述。
三、得心證之理由：
  ㈠按當事人對於他造主張之事實，於言詞辯論時不爭執者，視
    同自認；當事人對於他造主張之事實，已於相當時期受合法
    之通知，而於言詞辯論期日不到場，亦未提出準備書狀爭執
    者，準用第1項之規定，民事訴訟法第280條第1項、第3項分
    別定有明文。經查，原告主張之事實，業據其提出與所述情
    節相符之原告之勞保被保險人投保資料表(明細)、薪資轉帳
    明細、兩造間通訊軟體LINE對話紀錄、嚴重特殊傳染性肺炎
    指定處所隔離通知書及提審權利告知、切結書、新北市政府
    勞資爭議調解紀錄、勞工退休金個人專戶明細資料等件為證
    （見本院卷一第21至57頁）。而被告已於相當時期受合法通
    知，未於言詞辯論期日到場，亦未提出任何書狀爭執，依民
    事訴訟法第280條第3項前段準用同條第1項前段之規定，應
    視同自認。是原告主張之事實，堪信為真。
  ㈡茲就原告請求之項目及數額有無理由，分述如下：　
　⒈111年5月份工資部分：
  ⑴按工資應全額直接給付勞工；依本法終止勞動契約時，雇主
    應即結清工資給付勞工，勞基法第22條第2項前段、勞基法
    施行細則第9條分別定有明文。復按僱用人受領勞務遲延者
    ，受僱人無補服勞務之義務，仍得請求報酬；債務人非依債
    務本旨實行提出給付者，不生提出之效力，但債權人預示拒
    絕受領之意思或給付兼需債權人之行為者，債務人得以準備
    給付之事情，通知債權人以代提出；債權人對於已提出之給
    付，拒絕受領或不能受領者，自提出時起，負遲延責任，民
    法第487條前段、第235條、第234條分別定有明文。
  ⑵查原告主張被告業於111年5月23日依勞基法第11條第2款規定
    終止兩造間勞動契約，其任職期間月薪為30,000元，日工資
    為1,000元，病假期間工資以半薪計算等情，業據原告提出
    被告所出具之切結書暨薪資明細、兩造間通訊軟體LINE對話
    紀錄等件為證，堪信為真。又原告主張其於111年5月3日、4
    日因身體不適向被告請病假，並自111年5月5日起至5月15日
    止，因確診新冠肺炎隔離向被告請病假，則扣除例假日後，
    堪認原告111年5月份之病假日數為9日（即111年5月3日、4
    日、5日、6日、9日、10日、11日、12日、13日）。至原告
    於111年5月16日至5月23日共計6日(扣除例假日)雖未為被告
    服勞務，惟觀諸原告所提出其與被告相關業務負責人員間之
    通訊軟體LINE對話內容可知，乃係因被告告知「你這星期先
    放假」、「…因為疫情嚴重，你在（再）觀察一下」等語，
    則既非原告向被告請病假，而係被告預示拒絕受領原告提出
    勞務之意思，且已經原告以準備給付之事情通知被告以代提
    出，是該段期間原告自仍得請求以全薪計算工資。從而，原
    告請求被告給付111年5月份工資18,500元【計算式：30,000
    元÷30×23－(1,000元×1/2×9）】，洵屬有據，應予准許。
  ⒉資遣費部分：
  ⑴按「勞工適用本條例之退休金制度者，適用本條例後之工作
    年資，於勞動契約依勞動基準法第11條、第13條但書、第14
    條及第20條或職業災害勞工保護法第23條、第24條規定終止
    時，其資遣費由雇主按其工作年資，每滿1年發給2分之1個
    月之平均工資，未滿1年者，以比例計給；最高以發給6個月
    平均工資為限，不適用勞動基準法第17條之規定。」，勞退
    條例第12條第1項定有明文。上開所謂平均工資，依勞基法
    第2條第4款規定，係指計算事由發生之當日前6個月內所得
    工資總額除以該期間之總日數所得之金額。工作未滿6個月
    者，謂工作期間所得工資總額除以工作期間之總日數所得之
    金額。又依上開規定計算平均工資時，發生計算事由之當日
    及依勞工請假規則請普通傷病假者之期日或期間均不計入，
    勞基法施行細則第2條第1款、第5款亦有明定。
  ⑵查被告業於111年5月23日依勞基法第11條第2款規定終止兩造
    間勞動契約，已如前述，則原告依據勞退條例第12條規定請
    求被告給付資遣費，核屬有據。又原告係自111年2月21日起
    受僱於被告，至111年5月23日離職，工作未滿6個月，扣除1
    11年5月份病假9日及終止當日，工作期間總日數為82日，又
    自111年2月起至5月止各月份工資依序為9,000元、30,000元
    、30,000元、13,000元(扣除病假日及終止日之工資)，合計
    82,000元，故原告日平均工資為1,000元，月平均工資為30,
    000元。又原告之資遣年資為3個月又3日，依勞退新制資遣
    費基數為31/240【計算式：｛（3（月）＋3（日）÷30）÷12｝×
    1/2 】，故原告請求被告給付資遣費為3,875元【計算式：3
    0,000元×31/240】，亦屬有據，應予准許。
　⒊預告期間工資部分：
　　按「雇主依第11條或第13條但書規定終止勞動契約者，其預
    告期間依左列各款之規定：一、繼續工作三個月以上一年未
    滿者，於10日前預告之。二、繼續工作一年以上三年未滿者
    ，於20日前預告之。三、繼續工作三年以上者，於30日前預
    告之。」、「雇主未依第一項規定期間預告而終止契約者，
    應給付預告期間之工資。」，勞基法第16條第1項、第3項定
    有明文。查被告於111年5月23日依勞基法第11條第2款規定
    終止兩造間勞動契約，則原告依據勞基法第16條規定請求被
    告給付預告期間工資，核屬有據。又原告日工資為1,000元
    ，受僱被告繼續工作三個月以上一年未滿，預告期間為10日
    。從而，原告請求被告給付預告期間工資10,000元【計算式
    ：1,000元×10日】，亦屬有據，應予准許。
　⒋提繳勞工退休金部分：
  ⑴按雇主應為適用勞退條例之勞工，按月提繳退休金，儲存於 
    勞工保險局設立之勞工退休金個人專戶。雇主每月負擔之勞
    工退休金提繳率，不得低於勞工每月工資百分之6，勞退條
    例第6條第1項、第14條第1項定有明文。又依同條例第31條
    第1項規定，雇主未依該條例之規定按月提繳或足額提繳勞
    工退休金，致勞工受有損害者，勞工得向雇主請求損害賠償
    。該專戶內之本金及累積收益屬勞工所有，僅於未符合同條
    例第24條第1項所定請領退休金規定之前，不得領取。是雇
    主未依該條例之規定，按月提繳或足額提繳勞工退休金者，
    將減損勞工退休金專戶之本金及累積收益，勞工之財產受有
    損害，自得依該條例第31條第1項規定請求損害賠償；於勞
    工尚不得請領退休金之情形，亦得請求雇主將未提繳或未足
    額提繳之金額繳納至其退休金專戶，以回復原狀。
  ⑵查原告主張其受僱被告期間，被告未為其提繳百分之6之勞工
    退休金等語，業據提出勞工退休金個人專戶明細資料為證。
    又兩造約定原告月工資為30,000元，依照勞工退休金提繳工
    資分級表，月提繳工資為30,300元，每月應提繳勞工退休金
    1,818元(計算式：30,300元×6%）。又勞工退休金繳款單採
    按月開單，每月以30日計算，勞退條例施行細則第22條第1
    項亦有明定，是自111年2月21日起至111年5月23日止，被告
    應為原告提繳金額為5,636元【計算式：1,818元×(30-21＋1)
    ÷30＋1,818元×2＋1,818元×23÷30，元以下四捨五入】，惟原
    告僅請求被告應提繳5,504元，基於處分權主義，尚無不合
    ，應予准許。　
四、綜上所述，原告依據兩造間勞動契約及勞動法令，請求被告
    給付32,375元【計算式：18,500元＋3,875元＋10,000元】及
    自起訴狀繕本送達翌日即111年9月6日起至清償日止，按年
    息百分之5計算之利息，並提繳勞工退休金5,504元至原告
　　於勞動部勞工保險局之勞工退休金個人專戶，均為有理由，
    應予准許。
五、按法院就勞工之給付請求，為雇主敗訴之判決，應依職權宣
    告假執行，前項請求，法院應同時宣告雇主得供擔保或將請
    求標的物提存而免假執行，為勞動事件法第44條第1項、第2
    項所明定。本判決為被告即雇主敗訴之判決，爰依據前開規
    定，依職權宣告假執行及免為假執行之宣告。
六、本件事證已臻明確，兩造其餘攻擊防禦方法及所提證據，經
    本院斟酌後，認核與判決結果不生影響，爰不逐一論述，併
    此敘明。
七、訴訟費用負擔之依據：民事訴訟法第78條，並依同法第436
    條之19第1項規定，確定本件訴訟費用額為1,000元（即第一
    審裁判費），應由被告負擔。
中　　華　　民　　國　 111　　年　　11　　月　　7　　日
                  勞動法庭  法　官　王士珮
以上正本係照原本作成
如不服本判決，應於送達後20日內，向本院提出上訴狀，並表明
上訴理由（上訴理由應表明一、原判決所違背之法令及具體內容
。二、依訴訟資料可認為原判決有違背法令之具體事實。），如
於本判決宣示後送達前提起上訴者，應於判決送達後20日內補提
上訴理由書（須附繕本），如未於上訴後20日內補提合法上訴理
由書，法院得逕以裁定駁回上訴。
中　　華　　民　　國　 111　　年　　11　　月　　7　　日
                            書記官　李依芳